臺灣高雄地方法院交通事件裁定　　　 100年度交聲字第1877號
原處分機關　高雄市政府交通局
異　議　人　張仲和
即受處分人
上列異議人即受處分人因違反道路交通管理處罰條例案件，對於
高雄市政府交通局中華民國100 年8 月3 日所為之處分（原處分
案號：高市交裁字第裁32-B00000000號），聲明異議，本院裁定
如下：
    主  文
異議駁回。
    理  由
一、原處分意旨係以：異議人即受處分人（下稱異議人）張仲和
    騎乘車牌號碼YEY-572  號重型機車，於民國100  年1 月28
    日13時40分許，在高雄市○○區○○路與華盛街口處，因「
    闖紅燈（漢民路東向西直行）」違規，經高雄市政府警察局
    小港分局漢民路派出所員警當場製單舉發。原處分機關調查
    後，仍認異議人有前揭違規行為，而依據道路交通管理處罰
    條例第53條第1 項、第63條第1 項第1 款（漏引第1 款）規
    定，裁處異議人罰鍰新臺幣2,700 元，並記違規點數3 點等
    語。
二、異議人聲明異議意旨略以：我於100 年1 月28日當時我騎機
    車行駛使在漢民上，到了華盛街口的時候，燈號已經快要變
    成黃燈，我就騎過去，過了華盛街口，該號誌才變成紅燈，
    我不認為我有闖紅燈，最多只是闖黃燈，為此依法聲明異議
    ，請求撤銷原裁決。
三、按受處分人不服道路交通管理處罰條例第8 條所定主管機關
    所為之處罰，得於接到裁決書之翌日起20日內，向管轄地方
    法院聲明異議，道路交通管理處罰條例第87條第1 項定有明
    文。而聲明異議，應以司法狀紙，敘述異議之理由，提出於
    原處分機關為之；交通法庭認聲明異議不合法律上之程式或
    其異議權已經喪失者，應以裁定駁回之，道路交通事件處理
    辦法第12條前段、第17條亦有明文。次按處理違反道路交通
    管理事件，有關文書送達之程序，依行政程序法之規定；而
    送達，於應受送達人之住居所、事務所或營業所為之；送達
    ，不能依前二條規定為之者，得將文書寄存送達地之地方自
    治或警察機關，並作送達通知書兩份，一份黏貼於應受送達
    人住居所、事務所、營業所或其就業處所門首，另一份交由
    鄰居轉交或置於該送達處所信箱或其他適當位置，以為送達
    ；前項情形，由郵政機關為送達者，得將文書寄存於送達地
    之郵政機關，行政程序法第72條第1 項前段、第74條第1 項
    、第2 項定有明文。又行政文書依行政程序法第74條第1 項
    規定為寄存送達者，如確已完成文書寄存於地方自治、警察
    機關或郵政機構，並製作送達通知單二份，一份黏貼於送達
    處所之門首，另一份交由鄰居轉交或置於送達處所信箱或其
    他適當位置時，無論應受送達人實際上於何時受領文書，均
    以寄存之日期視為收受送達之日期，而發生送達之效力（最
    高行政法院95年度裁字第634 號裁定要旨及法務部93年4 月
    13日法律字第0930014628號函可資參照）。
四、經查，本件異議人騎乘車牌號碼YEY-572 號重型機車，於10
    0 年1 月28日13時40分許，在高雄市○○區○○路與華盛街
    口處，因「闖紅燈（漢民路東向西直行）」違規，經警掣單
    舉發其違反道路交通管理處罰條例第53條第1 項規定，原處
    分機關於100 年8 月3 日以高市交裁字第裁32-B00000000號
    裁決書裁處異議人罰鍰新臺幣2,700 元，並記違規點數3 點
    ，此有上開案號裁決書、高雄市政府警察局100 年1 月28日
    高市警交字第B00000000 號舉發違反道路交通管理事件通知
    單各1 份在卷可稽。異議人雖以前詞置辯，惟上開裁決書經
    原處分機關向異議人之戶籍地址即高雄市○○區○○路588
    號以掛號郵寄，因未獲會晤應受送達人亦無受領文書之同居
    人或受僱人，乃依行政程序法第74條之規定，於100 年8 月
    11日將該文書寄存於送達地之郵政機關即高雄郵局第87支局
    ，並作送達通知書2 份，1 份黏貼於受送達處所門首，1 份
    置於該受送達處所信箱或其他適當位置，此有原處分機關送
    達證書1 紙在卷可稽（見本院卷第8 頁反面）。而道路交通
    安全規則第23條第1 項規定：「汽車車身式樣、輪胎隻數或
    尺寸、燃料種類、座位、噸位、引擎、車架、車身、頭燈等
    設備或使用性質、顏色、汽車所有人名稱、地址等如有變更
    ，均應向公路監理機關辦理登記」，故受處分人居住處所如
    有遷徙，而有長期不居住或無人收受送達之情事，自應向公
    路監理機關辦理申報變更登記，否則公路監理機關無從知悉
    其現居地，本件異議人自92年3 月11日遷入「 高雄市○○
    區○○路588 號」，迄今戶籍地仍在上址，未曾辦理變更，
    且異議人始終未向監理機關辦理地址變更乙節，此有卷附之
    個人戶籍資料查詢結果、證號查詢機車駕駛人資料各1 份附
    卷可稽，是原處分機關依上開地址而為送達，當屬合法有效
    。依上開說明，本件裁決書既已於100 年8 月11日合法寄存
    送達予異議人，異議人就本件至遲應於100 年8 月31日（含
    當日，星期三，非例假日）前聲明異議。然異議人卻遲至10
    0 年9 月1 日始向本院提出聲明異議，此有異議人所提出蓋
    有本院收文狀之聲明異議狀在卷足憑，是本件聲明異議顯已
    逾20日之法定期間，異議人之聲明異議不合法律上之程式，
    且無從補正，揆諸前揭法律規定，自應予以駁回。
五、據上論斷，應依道路交通管理處罰條例第87條第2 項、道路
    交通事件處理辦法第17條，裁定如主文。
中    華    民    國  100     年    9     月    27    日
                  交通法庭    法  官     何秀燕
以上正本證明與原本無異。
如不服本裁定，應於收受送達後5 日內向本院提出抗告狀。
中    華    民    國   100    年    9     月    27    日
                              書記官     蔡蓓雅